臺灣板橋地方法院刑事判決　　　　　　　94年度訴字第2413號
公　訴　人　臺灣板橋地方法院檢察署檢察官
被　　　告　甲○○
　　　　　　乙○○
　　　　　　丙○○
上　一　人
選任辯護人　廖年盛律師
被　　　告　丁○○
　　　　　　　　　　號
上　一　人
選任辯護人　林吉雄律師
被　　　告　戊○○
　　　　　　　　　　（另案在臺灣雲林監獄執行）
　　　　　　己○○
　　　　　　　　　　（另案在臺灣臺北監獄臺北分監執行）
　　　　　　庚○○
　　　　　　辛○○
　　　　　　　　　　（另案在臺灣宜蘭監獄執行，暫寄押在臺
　　　　　　　　　　臺北監獄臺北分監執行）
　　　　　　壬○○
　　　　　　癸○○
上列被告等因偽造文書案件，經檢察官提起公訴（九十四年度偵
字第二九二號），本院依簡式審判程序判決如下：
    主  文
甲○○共同連續行使偽造私文書，足以生損害於他人，處有期徒
刑月，如易科罰金，以佰元折算壹日，緩刑貳年。
乙○○共同連續行使偽造私文書，足以生損害於他人，累犯，處
有期徒刑伍月，如易科罰金，以佰元折算壹日。如附表編號二
所示偽造之印文及其印章，均沒收。
丙○○共同連續行使偽造私文書，足以生損害於他人，處有期徒
刑月，如易科罰金，以佰元折算壹日，緩刑貳年。如附表編
號三所示偽造之印文及其印章，均沒收。
丁○○共同連續行使偽造私文書，足以生損害於他人，處有期徒
刑月，如易科罰金，以佰元折算壹日，緩刑貳年。如附表編
號四所示偽造之印文及其印章，均沒收。
戊○○共同連續行使偽造私文書，足以生損害於他人，處有期徒
刑肆月，如易科罰金，以佰元折算壹日。
己○○共同連續行使偽造私文書，足以生損害於他人，累犯，處
有期徒刑伍月，如易科罰金，以佰元折算壹日。如附表編號六
所示偽造之印文及其印章，均沒收。
庚○○共同連續行使偽造私文書，足以生損害於他人，累犯，處
有期徒刑伍月，如易科罰金，以佰元折算壹日。如附表編號七
所示偽造之印文及其印章，均沒收。
辛○○共同連續行使偽造私文書，足以生損害於他人，處有期徒
刑肆月，如易科罰金，以佰元折算壹日。如附表編號八所示偽
造之印文及其印章，均沒收。
壬○○共同連續行使偽造私文書，足以生損害於他人，處有期徒
刑月，如易科罰金，以佰元折算壹日，緩刑貳年。如附表編
號九所示偽造之印文及其印章，均沒收。
癸○○共同連續行使偽造私文書，足以生損害於他人，處有期徒
刑肆月，如易科罰金，以佰元折算壹日。
    事  實
一、(一)乙○○前曾於民國八十三年間因違反藥事法、麻醉藥品管
    理條例案件，經本院各判處有期徒刑六月、四月，應執行有
    期徒刑八月確定，於八十四年一月二十五日縮刑期滿執行完
    畢；復於八十五年間因偽造文書案件，經本院判處有期徒刑
    三月確定，於八十五年九月十六日縮刑期滿執行完畢；再於
    九十年間因竊盜案件，經本院判處有期徒刑七月確定，於九
    十一年四月二十四日縮刑期滿執行完畢（僅九十年間之犯罪
    在本案構成累犯）。(二)戊○○前曾有多次煙毒、竊盜等前科
　　，復於八十四年間因煙毒案件，經臺灣臺北地方法院判處有
　  期徒刑三年四月確定，又於同年間因違反麻醉藥品管理條例
    案件，經同上法院判處有期徒刑六月，如易科罰金以三百元
    折算一日確定，上開二罪經接續執行於八十六年四月十八日
    假釋出監付保護管束，於假釋期間，復於八十六年間因煙毒
    等案件，經臺灣士林地方法院判處應執行有期徒刑三年十月
    確定，嗣並經撤銷前案假釋，應執行殘刑有期徒刑二年，二
    案經接續執行，再於九十年十二月二十一日假釋出監付保護
    管束，於假釋期間，又於九十二年間因竊盜案件，經臺灣高
    等法院判處有期徒刑一年二月確定，嗣並經撤銷第二次假釋
    ，應執行殘刑有期徒刑二年八月二十八日，二案再經接續執
    行，刑期需至九十六年五月十九日始屆滿（在本院尚不構成
    累犯）。(三)己○○前曾於八十九年間因違反電子遊戲場業管
    理條例案件，經臺灣雲林地方法院判處有期徒刑四月，如易
    科罰金以三百元折算一日確定，於八十九年十月六日易科罰
    金執行完畢；復於九十四年間因違反毒品危害防制條例案件
    ，經本院判處應執行有期徒刑十一月確定，現在監執行中，
    刑期需至九十五年八月十一日始屆滿（僅八十九年間之犯罪
    在本案構成累犯）。(四)庚○○前曾有違反麻醉藥品管理條例
    、煙毒、竊盜、妨害公務、妨害兵役等前科，復於八十八年
    間因違反毒品危害防制條例案件，經臺灣高等法院判處有期
    徒刑一年確定，於九十一年二月二十八日縮刑期滿執行完畢
    （八十八年間之犯罪在本案構成累犯）。(五)辛○○前曾有多
    次煙毒、贓物等前科，復於八十一年間因煙毒案件，經臺灣
    高等法院判處應執行有期徒刑十八年確定，於八十九年四月
    十八日假釋出監付保護管束，於假釋期間因施用毒品，經撤
    銷假釋，應執行殘刑有期徒刑八年八月十八日，現在監執行
    中，刑期需至一百零二年十一月十日始屆滿（在本案尚不構
    成累犯）。(六)癸○○前曾於八十二年間，因違反麻醉藥品管
    理條例案件，經臺灣臺北地方法院判處有期徒刑三月，如易
    科罰金以三百元折算一日確定，復於八十四年間因違反同上
    條例案件，經同上法院判處有期徒刑六月，如易科罰金以三
    百元折算一日確定，上開二罪經定應執行刑為有期徒刑七月
    ，於八十五年三月二十七日縮刑期滿執行完畢（在本院尚不
    構成累犯）。
二、甲○○、乙○○、丙○○、丁○○、戊○○、己○○、庚○○、辛○○、壬○○（原名賴彥龍，於九十二年十月十六日
    更名）、癸○○，分別於九十一年十二月間至九十二年一月
    間，因急需現金，然因信用不佳或欠缺資力證明而無法向金
    融機構現金卡，適見方建台、黃淑菁、賴采憶（原名賴珮瑜
    ）、王冠群、游淑筠、李永裕、陳德銘等人所組成對外以「
    昇陽國際有限公司」名義招攬申辦現金卡等業務之犯罪集團
    （以下簡稱方建台集團。又方建台、黃淑菁、王冠群經本院
    另案通緝中；賴采憶、游淑筠、陳德銘涉案部分經本院各判
    處有期徒刑一年，均緩刑五年確定；另李永裕涉案部分現由
    本院以九十四年度簡上緝字第三號審理中）在報紙上刊登「
    10萬至20萬、證件融資、輕鬆簡便、每月分期攤還、000000
    0000」、「分期轉現、10萬元」等小額借款之分類廣告，即
    各自與方建台集團成員聯絡後，渠等均明知並未在附表所示
    之公司行號任職，亦未自附表所示公司行號取得任何薪資，
    或明知自己實際年薪、任職期間，實際上較偽造之信用證明
    文件為低，未達准予申辦現金卡之資格，竟各自與方建台集
    團成員基於共同行使偽造私文書、特種文書及意圖為自己不
    法所有之概括犯意聯絡，約定以每件現金卡核撥金額之一至
    三成並加計手續費為代價，由方建台集團成員協助辦理現金
    卡申辦事宜，渠等即分別提供個人基本資料及身分證，供方
    建台集團成員偽造如附表所示公司行號之在職證明、薪資明
    細表、各類所得扣繳暨免扣繳憑單（下稱扣繳憑單），並由
    方建台利用不知情之位在臺北縣永和市○○路一帶之印章店
    ，偽刻如附表所示之公司暨負責人印章後，交由賴采憶蓋用
    印文於前開偽造之在職證明、薪資明細表上，復由陳德銘、
    王冠群及李永裕等人持上述偽造文件，分別向附表所示之銀
    行，分別以甲○○、乙○○、丙○○、丁○○、戊○○、己○○、庚○○、辛○○、壬○○、癸○○等客戶名義申辦現
    金卡，而連續行使上述偽造私文書及特種文書，致使各銀行
    行員誤以為甲○○等人符合現金卡之形式申辦資格而陷於錯
    誤，而分別核准甲○○等人所為之現金卡申請，進而分別交
    付現金卡，以上所為均足以生損害於附表所示之公司暨負責
    人及各該銀行。嗣於九十二年一月二十日十八時許，經警持
　　搜索票至「昇陽國際有限公司」所在地之臺北縣永和市○○
　  路一號十五樓之三及同址十五樓之七進行搜索，扣得偽造之
    不實資料三十份、行動電話（含ＳＩＭ卡）十六具，銀行存
　　摺二十九本、宣傳單二百八十五張、電腦、印表機、護貝機
　  、工具各一組、偽造公司暨負責人印章共一百十組、報紙分
    類廣告紀錄一本、空白扣繳憑單半箱等物，始循線查知上情
    。
二、案經臺灣板橋地方法院檢察署檢察官簽分後偵查起訴。
    理  由
一、本院於準備程序進行中，被告甲○○、乙○○、丙○○、丁○○、戊○○、己○○、庚○○、辛○○、壬○○、癸○○
    就被訴事實為有罪之陳述，經告知被告甲○○等十人簡式審
    判程序之旨，並聽取公訴人及被告甲○○等十人之意見後，
    裁定進行簡式審判程序。
二、訊據被告甲○○、乙○○、丙○○、丁○○、戊○○、己○○、庚○○、辛○○、壬○○、癸○○等人，對於前揭行使
    偽造文書、行使偽造特種文書及詐欺取財之犯罪事實，在本
    院審理時均坦承不諱，並經共犯方建台、王冠群、賴采憶、
　　黃淑菁、游淑筠、李永裕、陳德銘等人於警詢時供述屬實。
　  此外，復有如附表所示之偽造之在職證明、薪資明細表及扣
    繳憑單附卷可稽，並有大眾商業銀行九十二年四月八日（九
　　二）永和簡發字第０五四號函暨所附庚○○申請資料、大眾
　  商業銀行板橋分行九十二年三月三十一日（九二）眾板橋分
    發字第０三六號號函暨所附丙○○、己○○申請資料、中國
    國際商業銀行九十二年四月一日（九二）中凱字第０二九０
    號函暨乙○○、壬○○申請資料、萬泰商業銀行九十二年六
    月十二日泰消金字第０九二九九九０一二六四號函暨所附甲○○、乙○○、丙○○、戊○○、庚○○、栗清江、壬○○
    、癸○○之申請資料等件在卷足憑，以及如事實欄所載之物
    品扣案足資佐證。堪認被告甲○○等十人之前開自白與事實
    相符。是本件事證明確，被告甲○○等十人之前開犯行，均
    洵堪認定，應予依法論科。
三、按在職證明書、薪資明細表係關於當事人服務、能力之證明
    ，屬刑法第二百十二條之特種文書；另扣繳憑單則係扣繳義
    務人記載納稅義務人扣繳稅額情形，供申報稅捐之文書，自
    屬刑法第二百十條之私文書。查被告甲○○、乙○○、丙○○、丁○○、戊○○、己○○、庚○○、辛○○、壬○○、
    癸○○等人均明知並未在附表所示之公司行號任職，亦未自
    附表所示公司行號取得任何薪資，或明知自己實際年薪、任
    職期間，實際上較偽造之信用證明文件為低，未達准予申辦
    現金卡之條件，竟意圖為自己不法所有，分別以行使偽造扣
    繳憑單、在職證明書及薪資明細表之詐騙方式申請現金卡，
    致附表所示各該銀行誤認渠等條件符合而核發現金卡供各該
    被告使用，自足以生損害於附表所示之各公司、負責人及各
    該銀行核發現金卡之正確性。是核被告甲○○、乙○○、丙○○、丁○○、戊○○、己○○、庚○○、辛○○、壬○○
    、癸○○所為，均係犯刑法第二百十六條、第二百十條之行
    使偽造私文書罪、同法第二百十六條、
　　第二百十二條之行使偽造特種文書罪，同法第三百三十九條
　  第一項之詐欺取財罪。又渠等偽造如附表所示公司大小章，
    及將各印章蓋用於偽造之薪資明細表及在職證明書上，其偽
    造印章、印文之行為均屬偽造私文書之部分行為，不另論罪
    ；再渠等偽造私文書、特種文書後復持以行使，偽造之低度
    行為應為行使之高度行為所吸收，亦均不另論罪。又公訴人
    將被告甲○○等十人所犯刑法第二百十六條、第二百十二條
    之行使偽造特種文書罪嫌，誤認係犯刑法第二百十六條、第
    二百十五條之行使業務上登載不實文書罪嫌，起訴法條容有
    錯誤，應予變更。被告甲○○、乙○○、丙○○、丁○○、
　　戊○○、己○○、庚○○、辛○○、壬○○、癸○○，分別
　  與方建台、賴珮瑜、王冠群、黃淑菁、游淑筠、李永裕、陳
    德銘等七人間，具有犯意聯絡及行為分擔，為共同正犯。又
　　渠等利用不知情之刻印店偽刻如附表所示各公司暨負責人之
　  印章，係屬間接正犯。復查，被告甲○○等十人分別所為多
    次行使偽造私文書之犯行，均各時間緊接，方法相同，所犯
    係構成要件相同之罪名，顯係各出於概括犯意反覆為之，均
    各為連續犯，均應依刑法第五十六條之規定以一罪論，並加
    重其刑。再被告甲○○等十人分別以一行使行為同時觸犯行
    使私文書罪及行使偽造特種文書罪，係一行為觸犯數罪名，
    為想像競合犯，應依刑法第五十五條之規定從一重論以行使
    偽造私文書罪處斷。又被告甲○○等十人分別所為行使偽造
    私文書罪、詐欺取財罪間，有方法目的之牽連關係，應依刑
    法第五十五條之規定從一重之行使偽造私文書罪處斷。再查
    ，被告乙○○、己○○、庚○○前曾有如事實欄所載之前科
    及刑之執行情形，有渠等之臺灣高等法院被告前案紀錄表各
    一份在卷足憑，渠等分別於有期徒刑執行完畢後，五年以內
    再犯本件有期徒刑以上之罪，均為累犯，應分別依法遞予加
    重其刑。爰分別審酌各被告之素行、犯罪之動機、目的、手
    段、犯罪所生之損害，及各被告事後還款情形，及犯罪後均
    坦承犯行，態度良好等一切情狀，分別量處如主文所示之刑
    ，並均諭知易科罰金之折算標準，以資懲儆。末查，被告甲○○、丙○○、丁○○、壬○○等人，前均未曾受有期徒刑
　  以上刑之宣告，有渠等之臺灣高等法院被告前案紀錄表各一
    份附卷可按，渠等因一時失慮，偶罹刑典，但事後已坦承犯
    行，深具悔意，經此審判程序暨科刑判決後，當均已應知警
    惕，信無再犯之虞，本院因認對渠四人所宣告之刑，均以暫
    不執行為適當，爰均依刑法第七十四條第一款併予宣告緩刑
    二年，以啟自新。
三、被告等人所行使偽造之文書均已持交各該銀行持有，已因行
    使而非屬渠等所有，自毋庸諭知沒收。惟如附表備註欄所示
    之在職證明書、薪資明細表上偽造之印文及其印章，均屬偽
    造之印文、印章，爰依刑法第二百十九條規定諭知沒收。
據上論斷，應依刑事訴訟法第二百七十三條之一第一項、第二百
九十九條第一項前段、第三百條，刑法第二十八條、第五十六條
、第二百十六條、第二百十條、第二百十二條、第三百三十九條
第一項、第五十五條、第四十七條、第四十一條前段、第七十四
條第一款、第二百十九條，罰金罰鍰提高標準條例第一條前段、
第二條，判決如主文。
本案經檢察官王家春到庭執行職務。
中　　華　　民　　國　　94　　年　　12　　月　　26　　日
                  刑事第八庭  法　官  王士珮
以上正本證明與原本無異
如不服本判決應於送達後10日內向本院提出上訴狀。
                              書記官　程欣怡
中　　華　　民　　國　　94　　年　　12　　月　　26　　日
附錄本案論罪科刑法條全文：
中華民國刑法第二百十條
偽造、變造私文書，足以生損害於公眾或他人者，處五年以下有
期徒刑。
中華民國刑法第二百十二條
偽造、變造護照、旅券、免許證、特許證及關於品行、能力服務
或其他相類之證書、介紹書，足以生損害於公眾或他人者，處一
年以下有期徒刑、拘役或三百元以下罰金。
中華民國刑法第二百十六條
行使第二百十條至第二百十五條之文書者，依偽造、變造文書或
登載不實事項或使登載不實事項之規定處斷。
中華民國刑法第三百三十九條
意圖為自己或第三人不法之所有，以詐術使人將本人或第三人之
物交付者，處五年以下有期徒刑、拘役或科或併科一千元以下罰
金。
以前項方法得財產上不法之利益或使第三人得之者，亦同。
前二項之未遂犯罰之。
附表：
┌──┬───┬──────┬──────┬─────┬────┬──────┐
│編號│姓  名│被偽造任職公│被偽造之文件│經申請現金│申請現金│　備　　註  │
│    │      │司名稱暨負責│            │卡之銀行  │卡之時間│（應沒收之偽│
│    │      │人姓名      │            │          │        │造印文）    │
├──┼───┼──────┼──────┼─────┼────┼──────┤
│ １ │甲○○│連網電子有限│(1)在職證明  │萬泰商業銀│九十二年│無          │
│    │      │公司、蔣湘慧│(2)扣繳憑單  │行、臺北國│一月間  │            │
│    │　　　│            │(3)薪資明細表│際商業銀行│        │            │
├──┼───┼──────┼──────┼─────┼────┼──────┤
│ ２ │乙○○│元甲針織有限│(1)在職證明  │中國國際商│九十一年│在職證明書、│
│    │      │公司、陳春夏│(2)扣繳憑單  │業銀行、萬│十二月間│薪資明細表上│
│    │      │            │(3)薪資明細表│泰商業銀行│、九十二│偽造元甲針織│
│    │      │            │            │          │年一月間│有限公司及陳│
│    │      │            │            │          │        │春夏之印文共│
│    │      │            │            │          │        │陸枚。      │
├──┼───┼──────┼──────┼─────┼────┼──────┤
│ ３ │丙○○│金立鑫股份有│(1)在職證明  │萬泰商業銀│九十一年│在職證明書上│
│    │      │限公司、吳東│(2)扣繳憑單  │行、土地銀│十二月間│偽造金立鑫有│
│    │      │昇          │(3)薪資明細表│行、大眾銀│        │限公司及吳東│
│    │      │            │            │行、聯邦銀│        │昇之印文共肆│
│    │      │            │            │行        │        │枚。        │
├──┼───┼──────┼──────┼─────┼────┼──────┤
│ ４ │丁○○│萬來股份有限│(1)在職證明  │大眾銀行、│九十二年│在職證明書、│
│    │      │公司、鄭萬來│(2)扣繳憑單  │台新銀行  │一月間  │薪資明細表上│
│    │      │            │(3)薪資明細表│          │        │偽造萬來股份│
│    │      │            │            │          │        │有限公司及鄭│
│    │      │            │            │          │        │萬來之印文共│
│    │      │            │            │          │        │肆枚。      │
├──┼───┼──────┼──────┼─────┼────┼──────┤
│ ５ │戊○○│萬來股份有限│(1)在職證明  │萬泰商業銀│九十一年│無          │
│    │      │公司、鄭萬來│(2)扣繳憑單  │行、土地銀│十二月間│            │
│    │      │            │(3)薪資明細表│行        │        │            │
├──┼───┼──────┼──────┼─────┼────┼──────┤
│ ６ │己○○│松凡實業有限│(1)在職證明  │大眾銀行、│九十一年│在職證明書、│
│    │      │公司、張有令│(2)扣繳憑單  │土地銀行  │十二月間│薪資明細表上│
│    │      │            │(3)薪資明細表│          │        │偽造松凡實業│
│    │      │            │            │          │        │有限公司及張│
│    │      │            │            │          │        │有令之印文共│
│    │      │            │            │          │        │捌枚。      │
├──┼───┼──────┼──────┼─────┼────┼──────┤
│ ７ │庚○○│文永企業有限│(1)在職證明  │大眾銀行、│九十二年│薪資明細表上│
│    │      │公司、陳永文│(2)扣繳憑單  │萬泰商業銀│一月間  │偽造文永企業│
│    │      │            │(3)薪資明細表│行        │        │有限公司及陳│
│    │      │            │            │          │        │永文之印文共│
│    │      │            │            │          │        │貳枚。      │
├──┼───┼──────┼──────┼─────┼────┼──────┤
│ ８ │辛○○│億德旺企業有│(1)在職證明  │萬泰商業銀│九十二年│薪資明細表上│
│    │      │限公司、段蔚│(2)扣繳憑單  │行、土地銀│一月間  │偽造億德旺企│
│    │      │林          │(3)薪資明細表│行、大眾銀│        │業有限公司及│
│    │      │            │            │行        │        │段蔚林之印文│
│    │      │            │            │          │        │共拾枚。    │
├──┼───┼──────┼──────┼─────┼────┼──────┤
│ ９ │壬○○│永綠環境工程│(1)在職證明  │中國國際商│九十一年│在職證明書、│
│    │（原名│有限公司、高│(2)扣繳憑單  │業銀行、萬│十二月間│薪資明細表上│
│    │賴彥龍│俊雄        │(3)薪資明細表│泰商業銀行│        │偽造永綠環境│
│    │）    │            │            │          │        │工程有限公司│
│    │      │            │            │          │        │及高俊雄之印│
│    │      │            │            │          │        │文共肆枚。  │
├──┼───┼──────┼──────┼─────┼────┼──────┤
│ １０ │癸○○│龍智電腦有限│(1)在職證明  │萬泰商業銀│九十二年│無          │
│    │      │公司、林姿芳│(2)扣繳憑單  │行、土地銀│一月間  │            │
│    │      │            │(3)薪資明細表│行        │        │            │
└──┴───┴──────┴──────┴─────┴────┴──────┘
